---
title: "Untitled"
output: html_document
date: "2025-01-14"
---

```{r}
library(tidyverse)
```


```{r}
p_revised <- readRDS("Pmodern_revised.rds")
```


```{r}
pmp_meta <- p_revised$pmp_meta 

p_rev0 <- p_revised$pmp_meta |>
  filter(sample != "Darien")

p_rev0_darien <- p_revised$pmp_meta |>
  filter(sample == "Darien")
```


```{r}
bush_sites <- readxl::read_excel("Input data/Bush_2020_database.xlsx", sheet = "Appendix 1 site information") |>
  janitor::clean_names() |>
  dplyr::select(site_name, reference) |>
  dplyr::distinct() |>
  filter(site_name != "Darien")


bush_sites_lat_lon <- readxl::read_excel("Input data/Bush_2020_database.xlsx", sheet = "Appendix 1 site information") |>
  janitor::clean_names() |>
  dplyr::select(site_name, reference, longitude, latitude) |>
  dplyr::distinct() |>
  filter(site_name != "Darien")


bush_darien <- readxl::read_excel("Input data/Bush_2020_database.xlsx", sheet = "Appendix 1 site information") |>
  janitor::clean_names() |>
  dplyr::select(sample_number, site_name, latitude, longitude, elevation,  reference) |>
  dplyr::distinct() |>
  filter(site_name == "Darien")
```


Aqui pusimos manualmente las del referencias de los sitios Darien
```{r}
p_rev1 <- p_rev0 |>
  left_join(bush_sites, by = c("sample" = "site_name"))

p_rev0_darien <- p_rev0_darien |>
  mutate(reference = case_when(ID == 170 ~ "Bush et al. 2000",
                                ID == 171 ~ "Bush et al. 2001",
                                ID == 172 ~ "Bush et al. 2002",
                                ID == 173 ~ "Bush et al. 2003",
                                ID == 174 ~ "Bush et al. 2004",
                                ID == 175 ~ "Bush et al. 2005",
                                ID == 176 ~ "Bush et al. 2005"))

p_rev2 <- bind_rows(p_rev1, p_rev0_darien)

#Las muestras que qu
p_rev2_na <- p_rev2 |> filter(is.na(reference)) 
```



Aquí identificamos las tres muestras más cercanas para cada muestra sin referencia en `p_rev2_na`, utilizando la base de datos de Bush et al. 2020 (`bush_sites_lat_lon`). Esto es necesario porque los nombres pueden no coincidir exactamente entre las bases de datos debido a ligeras diferencias en la nomenclatura. Por esta razón, el resultado de este código debe ser revisado manualmente para confirmar que efectivamente corresponde al mismo sitio en ambas bases de datos.
```{r}
# Set the distance threshold in meters (e.g., 1000 meters or 1 km)
distance_threshold <- 4000

closest_points_bush <- p_rev2_na %>% 
  rowwise() %>% 
  mutate(
    closest = list(
      bush_sites_lat_lon %>% 
        mutate(
          distance = geosphere::distHaversine(
            c(lon, lat),
            cbind(longitude, latitude)
          )
        ) %>%
        # Filter for distances below the threshold
        filter(distance <= distance_threshold) %>%
        slice_min(distance, n = 3) %>%
        dplyr::select(site_name, reference, distance) %>%
        rename(closest_reference = reference)  # Rename the reference column
    )
  ) %>% 
  unnest(cols = closest)  # Unnest the closest list column

```



Ahora vamos a buscar identificar las muestras más cercanas para cada muestra sin referencia en `p_rev2_na`, utilizando la base de datos SMPDSv2.
Impoertamos los datos
```{r}
smpds <- smpds::SMPDSv2 |> smpds::snapshot()

smp_sites <- smpds$entity |>
  dplyr::select(source,site_name,entity_name,latitude,longitude, publication, doi) 
```




```{r}
# Set the distance threshold in meters (e.g., 1000 meters or 1 km)
distance_threshold <- 2000

closest_points_smpds <- p_rev2_na %>%
  rowwise() %>%
  mutate(
    closest = list(
      smp_sites %>%
        mutate(
          distance = geosphere::distHaversine(
            c(lon, lat),
            cbind(longitude, latitude)
          )
        ) %>%
        # Filter for distances below the threshold
        dplyr::filter(distance <= distance_threshold) %>%
        slice_min(distance, n = 2) %>%
        dplyr::select(site_name, entity_name, source, publication, distance)
    )
  ) %>%
  unnest(cols = closest)  # Unnest the closest list column

```


Ahora bien, las que encontramos y verificamos manualmente con los codigos de las secciones anteriores lo agregamos

```{r}
p_rev3 <- p_rev2 |> mutate(reference = case_when(ID == 722 ~ "Correa-Metrio et al. 2011",
                                                 ID == 719 ~ "Correa-Metrio et al. 2011",
                                                 ID == 326 ~ "Correa-Metrio et al. 2011",
                                                 ID == 337 ~ "Correa-Metrio et al. 2011",
                                                 ID == 891 ~ "Behling, H. 1993",
                                                 ID == 724 ~ "Correa-Metrio et al. 2011",
                                                 ID == 881 ~ "Behling, H. 1995",
                                                 ID == 726 ~ "Correa-Metrio et al. 2011",
                                                 ID == 893 ~ "Behling, H. 1993",
                                                 ID == 889 ~ "Behling, H. 1993",
                                                 ID == 889 ~ "Behling, H. 1993",
                                                 ID == 886 ~ "Behling, H. 1997",
                                                 ID == 903 ~ "Behling, H. 1997",
                                                 ID == 716 ~ "Correa-Metrio et al. 2011",
                                                 ID == 748 ~ "Correa-Metrio et al. 2011",
                                                 ID == 708 ~ "Correa-Metrio et al. 2011",
                                                 ID == 747 ~ "Correa-Metrio et al. 2011", T ~ reference))

p_rev3 <- p_rev3 |>
  mutate(reference = case_when(reference == "Bush 2000" ~ "Bush et al. 2000", 
                               reference == "Correa-Metrio 2011" ~ "Correa-Metrio et al. 2011", 
                               reference == "Correa-Metrio 2013" ~ "Correa-Metrio et al. 2013", T ~ reference))
```




```{r}
ref_tab <- read.csv("references_table.csv")
```



```{r}
p_rev3 <- p_rev3 |> left_join(ref_tab)
```


```{r}
p_rev3 <- p_rev3 |> mutate(site_name = NA) |> 
  mutate(site_name = case_when(ID == 891 ~ "Serra da Boa Vista",
                               ID == 881 ~ "Lago do Pires",
                               ID == 893 ~ "Morro da Igreja",
                               ID == 889 ~ "Poço Grande",
                               ID== 886 ~ "Serra Campos Gerais",
                               ID == 903 ~ "Morro de Itapeva"))

p_rev3_na <- p_rev3 |> 
  dplyr::filter(is.na(reference))
```



```{r}
p_rev3 <- p_rev3 |>
  dplyr::select(ID, sample, site_name,everything()) 


# Create a list containing the three objects
data_list <- list(pmp_meta = p_rev3, pmp_pollen =  p_revised$pmp_pollen, pmp_ecological = p_revised$pmp_ecological)

# Save the list as an .rds file
saveRDS(data_list, file = "Pmodern_revised.rds")
```







Neotoma tests for finding references

```{r}
# Load the neotoma2 package
library(neotoma2)

# Define the bounding box for Latin America
# Latitude: approx -55 to 23 degrees
# Longitude: approx -118 to -34 degrees
lat_range <- c(-55, 23)
lon_range <- c(-118, -34)

# Use get_sites to filter by dataset type and geographic extent
latin_america_pollen_sites <- get_sites(
  loc = c(lon_range[1], lat_range[1], lon_range[2], lat_range[2]), 
  datasettype = "pollen"
)

neotoma_sites <- as.data.frame(latin_america_pollen_sites ) |>
  as_tibble()

neotoma_sites
```



```{r}
# Use get_sites to filter by dataset type and geographic extent
latin_america_surface <- get_sites(
  loc = c(lon_range[1], lat_range[1], lon_range[2], lat_range[2]), 
  datasettype = "pollen surface sample"
)

neotoma_surface <- as.data.frame(latin_america_surface) |>
  as_tibble()

neotoma_surface
```


```{r}
# Use get_sites to filter by dataset type and geographic extent
latin_america_trap <- get_sites(
  loc = c(lon_range[1], lat_range[1], lon_range[2], lat_range[2]), 
  datasettype = "pollen trap"
)

neotoma_trap <- as.data.frame(latin_america_surface) |>
  as_tibble()

neotoma_trap
```



```{r}
ggplot() +
  geom_point(data = neotoma_sites, aes(x=long, y=lat), colour="blue", size=1.5) +
  geom_point(data = p_rev3_na, aes(x=lon, y=lat), colour="red", size=0.5)


ggplot() +
  geom_point(data = neotoma_surface, aes(x=long, y=lat), colour="blue", size=1.5) +
  geom_point(data = p_rev3_na, aes(x=lon, y=lat), colour="red", size=0.5)
  
  
```

